【裁判字號】    89,聲再,36
【裁判日期】    890229
【裁判案由】    侵占
【裁判全文】
臺灣高等法院臺南分院刑事裁定              八十九年度聲再字第三六號      Ｇ
      聲  請  人
      即受判決人  甲  ○  ○
右列聲請人因侵占案件，對於本院八十八年度上易字第一七六五號中華民國八十八年
十二月二十八日確定判決（臺灣臺南地方法院八十七年度易字第一一一六號、臺灣臺
南地方法院檢察署八十七年度偵字第四０四０號）聲請再審，本院裁定如左：
      主      文
再審之聲請駁回。
      理      由
一、聲請意旨略稱：聲請人就本案搜索、扣押聲請人所有切割機一台及木料一批，在
    偵查中、一、二審審理中，一再舉出證據證明扣押之物係聲請人所有之物，並非
    侵占告訴人之物，而其來源則購自嘉南窗簾實業有限公司及自稱顏姓洋人之印尼
    廠商，其中所提證據之一，及文欣興業股份有限公司支出貨單一紙，該出貨單業
    經嘉南窗簾實業有限公司職員洪良信簽名出貨，洪良信亦到法院證明此事屬實，
    而該出貨單所載木料分為兩種，一種是有一定尺寸規格之木料、急出貨單左下方
    表格所列部分（即３‧５尺，１４２７７、４９９６９‧５，４尺，１３１２０
    、５２‧４８０‧０、４‧５尺，６５６０、２９５２０‧０、５‧５尺，１１
    ５５５、６３５５２‧５。６尺，２５００、１５０００‧０，７尺２４６４、
    １７２４８０），另一種是沒有一定尺寸、規格、數量之木料，是出賣人平時製
    造後剩餘之木料，各種尺寸都有，長短不一、數量未經計算，木片、下軌、風板
    都有，當時嘉南公司結束營業，出清庫存殘餘全部木料，此部分未經清理核計品
    名、規格、數量，僅估計約１６萬尺左右，因此洪良信在出貨單上右下方記載「
    Ｏ╱Ｐ內１６萬左右洪信良」，而１６萬尺左右之木料包括拉敏木片、下軌、風
    板，數量較表格所列者還多。是以聲請人向嘉南公司購買木料，除表格所列數５
    ０４７６尺外，還包括１６萬尺左右之各種木料，有該出貨單及證人洪良信可證
    ，惟聲清人及所選任之辯護人，於偵審中雖然提出該出貨單為證據，惟一、二審
    法院審酌該出貨單時，雖然採信該出貨單中表格所列木料，係聲請人所購入，而
    就扣押木料中予以扣除但就出貨單中另有購入１６萬尺左右之木料之證據，可能
    沒有發現，也未予審酌，而該證據足以證明原審判決附表所列之木片是聲請人所
    有之物，並非侵占告訴人公司，應為無罪判決，爰以發現確實之新證據及重要證
    據漏未審酌之理由聲請准予再審云云。
二、按刑事訴訟法第四百二十條第一項第六款所規定之確實新證據，在解釋上須具備
    １、新穎性２、確實性３、影響性（或關連性）三種特性始足當之，申言之係指
    該項證據須於審判時並未經發現或存在或未及提出或審酌，係判決後所發現（即
    證據之新穎性），且該項證據依其形式上之觀察係真實存在（即證據之確實性）
    ，且如經提出或審酌在客觀上顯可動搖原確定判決之基礎（如使受判決人獲有利
    之判決等，即證據之影響性或關連性）者始足當之，倘該項所謂之證據在審判時
    已經發現或存在且業經審酌並已說明其採捨之理由，或該項證據資料在形式上尚
    未能確定其真實存在，或其形式上雖屬真實，然縱予提出供法院審酌，在客觀上
    亦未必能據以動搖原確定判決之基礎或依其他證據資料所作事實之認定者，自難
    認屬刑事訴訟法第四百二十條第一項第六款所規定之確實新證據。又按所謂重要
    證據漏未審酌，須該證據足以影響於原判決事實之認定，並以該證據已予提出，
    而被捨棄不予採用，並未敘明其捨棄之理由者為限，如未經於偵查或審判中提出
    ，或判決確定後，始發見之證據，判決當時既無從審酌，自不包括在內。
三、經查：有關聲請人是否侵占拉敏木片一節，業經原確定判決載明：「除扣案被告
    （聲請人）之木料中拉敏木片１Ｘ２‧５呎３‧５、４、５‧５、６、７及零尺
    吋拉敏木片部分，業據被告提出嘉南窗簾實業有限公司購料證明，自非侵占自告
    訴人，應自扣案木料中扣除，而拉敏木片１Ｘ２‧５呎４‧５部分，被告僅提出
    六五六０ＰＣ５拉敏木片之購入量，而被告遭扣押數量為七八八０ＰＣ，多出一
    三二０ＰＣ，此部份被告既未提出購貨或證明，且告訴人公司嘉義工廠二、三月
    庫存木料拉敏木片１Ｘ２‧５呎４‧５部分確有減少，其此部份品名規格木片侵
    占數量一三二０ＰＣ應堪認定」，亦即原確定判決已詳為認定張上開事實，且該
    認定係自一審即為如此認定，聲請人均未提及洪良信在出貨單上右下方記載「Ｏ
    ╱Ｐ內１６萬左右洪信良」，所謂１６萬尺左右之木料係包括附表之拉敏木片，
    已見上開附記事項並非註明拉敏木片，何況有規格之拉敏木片均有註明型號，衡
    情當不致將判決附表所載之拉敏木片總括註明為１６萬尺左右之木料，因而所謂
    上開「Ｏ╱Ｐ內１６萬左右洪信良」，之記載尚不足為其未侵占之證明，自非新
    發見之證據或漏未審酌之證物。
四、次查：本件聲請人聲請再審之其餘理由，依其前述聲請理由及所提證據觀之，其
    所述無非重複其在該案偵審程序時所為否認犯罪之辯解，並再未具體舉出其發現
    何項確實新證據而足以推翻原確定判決認定事實之基礎，且聲請人所為前述否認
    犯罪之辯解及所提證據業經原確定判決審理時予以審酌，並於判決理由中詳予敘
    明其採捨之理由，有原確定判決影本附卷可稽，自亦非新發見之證據或漏未審酌
    之證物。
五、綜上所述，本件聲請人聲請本件再審所提出之論據均核與刑事訴訟法第四百二十
    一條及第四百二十條第一項各款所規定聲請再審之要件無一符合，自難准許，其
    聲請再審為無理由，應予駁回。
六、據上論斷，應依刑事訴訟法第四百三十四條第一項，裁定如主文。
中    華    民    國      八十九      年      二      月      二十九    日
                                  臺灣高等法院臺南分院刑事第四庭
                                      審判長法官  陳    義    仲
                                            法官  宋    明    蒼
                                            法官  蔡    崇    義
右正本證明與原本無異。
不得抗告。
                                      法院書記官  李    育    儒
中    華    民    國      八十九      年      三      月      二        日


司法院資訊處製作；財團法人民間司法改革基金會備份。
